臺灣高等法院臺南分院刑事判決
109年度上易字第481號
上  訴  人  臺灣雲林地方檢察署檢察官
被      告  張清泉



上列上訴人因被告違反家庭暴力防治法案件，不服臺灣雲林地方
法院108年度易字第670號中華民國109年7月22日第一審判決（起
訴案號：臺灣雲林地方檢察署107年度偵緝字第315號），提起上
訴，本院判決如下：
    主  文
上訴駁回。
    理  由
一、公訴意旨略以：被告甲○○於民國106年6月16日，經臺灣雲林
    地方法院（下稱雲林地院）以106年度家護字第201號民事通
    常保護令（下稱本案保護令）裁定命其不得對胞兄甲○○實施
    家庭暴力行為，並應於該保護令核發日起10個月內完成下列
    處遇計畫：戒酒癮門診治療3個月，每2週至少1次；戒酒
    教育輔導12小時，每2週至少2小時。均依日後通知指定時間
    ，前往指定地點報到。而本案保護令之裁定業於106年6月21
    日寄存送達予被告，已於106年7月1日生效。被告竟基於違
    反本案保護令之犯意，已知有上開保護令且應按時至指定處
    所接受認知戒酒癮門診治療與戒酒教育輔導，卻對於如附表
    編號1至4所示送達之雲林縣政府函文均置若罔聞，並對於以
    寄存送達之附表編號5至7（惟編號6無送達證書）雲林縣政
    府函文拒不領取，並更換聯絡電話使雲林縣政府承辦人無法
    聯絡，故意不依上開函文內容指定之時間到場接受本案保護
    令之相關處遇計畫，致被告於本案保護令所定期限內，未完
    成本案保護令之處遇計劃，違反本案保護令之裁定內容，因
    認被告涉嫌違反家庭暴力防治法第61條第5款未完成加害人
    處遇計畫之違反保護令罪嫌。
二、證據能力之說明：
　㈠按刑事訴訟法基於證據裁判主義及嚴格證明法則，明定得以
    作為認定犯罪事實存否之依據者，以有證據能力之證據為限
    。而「傳聞排除法則」中所謂被告以外之人於審判外之陳述
    無證據能力，係針對證據目的在於證明犯罪事實爭點（issu
    e on fact）之證據資格而言，若證據之目的僅係作為「彈
    劾證據憑信性或證明力」之用（issue on credibility），
    旨在減損待證事實之成立或質疑被告或證人陳述之憑信性者
    ，其目的並非直接作為證明犯罪事實成立存否之證據，則無
    傳聞排除法則之適用，此即英美法概念所稱「彈劾證據」（
    impeachment evidence），日本刑事訴訟法第328條亦已就
    此項「彈劾證據」予以明文規定，基於刑事訴訟發現真實及
    公平正義之功能，於我國刑事訴訟上亦應有其適用。故於審
    判期日證人所為陳述與審判外之陳述相異時，仍可提出該證
    人先前所為自我矛盾之陳述，用來減低其在審判時證言之證
    明力，此種作為彈劾證據使用之傳聞證據，因非用於認定犯
    罪事實之基礎，不受傳聞法則之拘束。因此，被告以外之人
    於審判外之言詞或書面陳述，雖不得以之直接作為證明犯罪
    事實存否之證據，但非不得以之作為彈劾證據，用來爭執或
    減損被告、證人或鑑定人陳述之證明力（最高法院98年度台
    上字第2079號、第2896號、第4029號判決意旨參照）。
　㈡本件判決以下所引有關上揭被告甲○○以外之人於審判外之言
    詞及書面陳述，均非直接證明犯罪事實存否之證據，依上開
    判決意旨，皆不受證據能力規定及傳聞法則之限制。
三、復按犯罪事實應依證據認定之，無證據不得認定犯罪事實；
    不能證明被告犯罪或其行為不罰者應諭知無罪之判決。刑事
    訴訟法第154條第2項及第301條第1項分別定有明文。再者，
    認定不利於被告之事實，應依積極證據，倘積極證據不足為
    不利於被告事實之認定時，即應為有利於被告之認定，自不
    必有何有利之證據。事實之認定應憑證據，如未能發現相當
    證據，或證據不足以證明，即不能以推測或擬制之方法，以
    為裁判基礎。而認定犯罪事實所憑之證據，包括直接證據與
    間接證據。無論直接或間接證據，其為訴訟上之證明，須於
    通常一般之人均不致有所懷疑，可得確信其為真實之程度者
    ，始可據為有罪之認定，最高法院30年上字第816號、40年
    台上字第86號及76年台上字第4986號分別著有判例足資參照
    。
四、公訴人認被告涉犯家庭暴力防治法第61條第5款未完成加害
    人處遇計畫之違反保護令罪嫌，無非係以：⑴被告於警詢及
    偵查中之供述；⑵雲林地院106年度家護字第201號民事通常
    保護令影本及送達證書影本；⑶雲林縣政府106年6月27日府
    衛醫字第1060011532號、雲林縣政府106年7月24日府衛醫字
    第1063001244號、雲林縣政府106年9月18日府衛醫字第1063
    001630號、雲林縣政府106年11月30日府衛醫字第106300207
    0號函文等公文暨送達證書；⑷雲林縣政府107年1月4日府衛
    企字第1071700004號、107年3月2日府衛企字第1071700204
    號、107年3月31日府衛企字第1071700328號函文等公文暨送
    達證書；⑸106年戒酒教育輔導-虎尾團體簽到表3紙、107年
    戒酒教育輔導-虎尾團體簽到表2紙、家庭暴力加害人未到達
    執行機構通報書3紙及雲林縣衛生局107年4月27日雲衛企字
    第1071700430號函等證為其主要論據，此外別無其他積極證
    據。
五、訊據被告固不否認其胞兄甲○○先前向法院聲請後，經雲林地
    院於106年6月16日核發本案保護令之事實，惟堅決否認有何
    違反保護令之行為，辯稱：我沒有收到保護令，我跟媽媽住
    雲林縣○○鎮○○里○○○路00巷0○0號（下稱本案居處），有外勞
    照顧媽媽，我都很早出門工作，保護令寄到本案居所可能是
    外勞收的，外勞沒有跟我說，我媽媽94歲了，頭腦有時候比
    較不清醒，她也沒有跟我說，我晚上回家我媽媽都在睡覺了
    （7點以前就睡了）；我因為在養鴿子有接到勒索的，不認
    識的電話不太接等語（見原審卷第49、93、95、201頁、本
    院卷第54、86至88頁）。
六、被告是否收到並知悉本案保護令？乃本件被告是否成立被 
    訴罪嫌之主要爭點所在。
  ㈠被告胞兄甲○○先前向雲林地院聲請核發本案保護令，裁定命
    被告不得對甲○○實施家庭暴力行為，並應於該保護令核發日
    即106年6月16日起10個月內完成下列處遇計畫：戒酒癮門
    診治療3個月，每2週至少1次；戒酒教育輔導12小時，每2
    週至少2小時。均依日後通知指定時間，前往指定地點報到
    。而本案保護令於106年6月21日寄存送達本案居處，警局紀
    錄顯示該文件並未領收。轄區員警於106年6月23日前往小東
    中路居處執行保護令時，未遇被告，當天及106年6月26日撥
    打被告手機均無人接聽。其後，雲林縣政府寄發如附表編號
    1至7所示函文通知被告參加戒酒輔導與戒酒門診治療（發文
    日、內容、送達時地、收受人見附表），但被告未曾參加等
    情，有本案保護令影本1份、雲林縣政府106年6月27日、7月
    24日、9月18日、11月30日、107年1月4日、3月31日函暨送
    達證書各1份、3月2日函1份、雲林縣衛生局107年4月27日函
    暨所附雲林縣政府106年6月21日函、家庭暴力加害人未到達
    執行機構通報書、雲林縣衛生局電話紀錄1份、本案保護令
    影本及送達證書影本各1份、雲林縣警察局斗南分局保護令
    執行記錄表1紙、106年、107年戒酒教育輔導-虎尾團體簽到
    表共5紙、雲林縣警察局婦幼警察隊107年8月15日職務報告1
    份、臺灣雲林地方檢察署（下稱雲林地檢署）公務電話紀錄
    單1紙、雲林縣政府109年2月13日府衛企字第1090001945號
    函1紙、中華郵政股份有限公司雲林郵局109年2月17日雲郵
    字0000000000號1紙暨招領郵件查詢明細2紙在卷可稽（偵卷
    第11至61、100至103、115至117頁、偵緝卷第73、75頁、原
    審卷第81至87頁），且為被告所不爭執，此部分事實，首堪
    認定。
　㈡按行為非出於故意或過失者，不罰。過失行為之處罰，以有
    特別規定者為限，刑法第12條定有明文。家庭暴力防治法關
    於罰則之規定，並未排除刑法第12條之適用，因此，該法第
    61條所規定之違反保護令罪，既無處罰過失行為之特別規定
    ，自必須行為人有違反保護令裁定內容之故意始能成罪。本
    案雖有上述可認定之客觀事實存在，惟被告於案發時，主觀
    上是否有違反上開保護令裁定內容之故意，亦即被告於案發
    時，是否收到並知悉本案保護令？實乃審究被告是否成立本
    件被訴違反保護令罪嫌之主要關鍵所在。
七、對於上開爭點，茲查證如下：
  ㈠被告是否收到並知悉本案保護令，尚無積極證據足資證明。
    敘明如下：
  ⒈送達於住居所、事務所或營業所不獲會晤應受送達人者，得
    將文書付與有辨別事理能力之同居人或受僱人。送達不能依
    前二條規定為之者，得將文書寄存送達地之自治或警察機關
    ，並作送達通知書兩份，一份黏貼於應受送達人住居所、事
    務所、營業所或其就業處所門首，另一份置於該送達處所信
    箱或其他適當位置，以為送達，固為民事訴訟法第137條第1
    項、第138條第1項所明定，惟此補充送達、寄存送達僅有訴
    訟上合法送達之效力，至於受送達人是否確有收受送達或已
    知悉文書之內容，仍應由具體事證認定之。
  ⒉被告胞兄甲○○前向雲林地院聲請保護令，被告於該案經2次通
    知均未到庭，又本案保護令經寄存後無人前往領取，員警前
    往本案居處執行保護令時，亦未聯繫上被告等節，有本案保
    護令暨送達證書影本1份、雲林地檢署公務電話紀錄單暨雲
    林縣警察局斗南分局新光派出所寄存送達登記簿影本1份在
    卷可稽（偵卷第51、105頁、偵緝卷第73、75頁）。從而，
    被告於本案保護令案件審理中自始未到庭，又未曾親自收受
    本案保護令或經警方告知本案保護令之裁定主文，尚難認其
    確實知悉本案保護令之存在。
  ⒊其後，雲林縣政府寄發如附表編號1至7所示函文通知被告應
    按照本案保護令諭知，於附表編號1至7所示時間參加處遇計
    畫，其中雖有4次送達證書上蓋有被告母親張黃加之印章表
    示合法送達，惟被告表示張黃加行動不便平時由外籍幫傭照
    顧（偵緝卷第30頁、原審卷第46、93頁），則上開通知是由
    張黃加收受、抑或由外籍幫傭收受（張黃加印文旁雖有註記
    母或母代等字，但被告表示張黃加不識字，且衡以一般常情
    ，應為郵差所書寫）、收受之人是否有將信件轉交或知會被
    告，均無法從上開送達證書得知。
  ⒋另因被告未按時前往進行戒酒輔導與門診治療，雲林縣政府
    承辦人員各於106年7月18日、8月1日、12月19日、107年2月
    26日、3月12日撥打被告當時持用之門號0000000000號行動
    電話，均轉語音信箱，另撥打本案居處之市話，除於106年1
    2月19日由至本案居處探望張黃加之友人接聽，表示被告未
    住在本案居處，不知道被告住哪裡等語外，其他次皆無人接
    聽等情，有上開家庭暴力加害人未到達執行機構通報書2紙
    、雲林縣衛生局電話紀錄1紙存卷可查（偵卷第41至45頁）
    。由上可知，被告始終未親自收取雲林縣政府之通知，承辦
    人員亦未曾與被告取得聯繫告知其應參加處遇計畫一事（10
    7年8月15日員警職務報告雖記載衛生局承辦人並留言請被告
    準時前往接受處遇等語，惟上開雲林縣衛生局電話紀錄並未
    記載此節，另經原審函詢雲林縣衛生局是否有依家庭暴力加
    害人處遇計畫規範第10點第2項規定處理，該局回函亦未提
    及有此情，原審卷第143頁），則被告是否知悉其有參加處
    遇計畫之義務，亦無法遽予認定。
  ⒌而員警先前至本案居所查訪時，甲○○向員警表示被告未住在
    本案居所，其亦不知被告住何處等情，有前開員警107年8月
    15日職務報告1份存卷可考（偵卷第115至117頁）；另依前
    開某友人同樣稱被告未住在本案居處。由是可認被告時常不
    在本案居所，則其辯稱因早出晚歸而未經張黃加或外勞交付
    信件或知會有信件等情，尚非全然無據。另被告於原審審判
    中有3次庭期傳票有親自收受，1次寄存送達，而其於偵查中
    經通緝始到案，並經檢察官限制住居在本案居處，有雲林地
    檢署限制住居具結書1紙在卷可佐（偵緝卷第35頁），又其
    稱今年已經沒有從事養鴿子工作等語（原審卷第200頁），
    是其於審判中親收傳票乙節，應無何不合理之處。
  ⒍起訴書雖認被告對於由張黃加收受或寄存送達之雲林縣政府
    函文置若罔聞、拒不領取，且更換聯絡電話使雲林縣政府承
    辦人無法聯絡，惟被告自始未收受本案保護令或經員警告知
    保護令主文，亦無積極證據得證明其知悉應參加處遇計畫一
    事，業經論證如前，尚難遽論其係有意忽視函文或更換聯絡
    方式。公訴人另稱被告與母親同住，自應承擔母親收信未如
    實告知之風險，且正常人豈有可能因每天作息就長達1年以
    上10幾封公文書均置之不理等語。然合法送達尚不能與是否
    知悉文件內容等同視之，已如前述，又本案被告對於寄至居
    處信函均稱不知悉、手機均不接聽等節，固有異於一般常情
    ，惟認定犯罪事實應依證據，為刑事訴訟法所明定，被告不
    負自證無罪之義務，是被告否認犯罪事實所持之辯解，縱有
    可疑，仍不能遽行推論其有本案犯行。
  ㈡卷內證據無足證明本案加害人處遇計畫之執行機關（構）已
    依照家庭暴力加害人處遇計畫規範第10點第2 項規定通知被
    告。理由：
  ⒈家庭暴力防治法第61條第5款規定加害人未依保護令「完成加
    害人處遇計畫」之目的，實際上是要讓加害人參加一定之課
    程，而改善其生活習慣、認知觀點等，並非因加害人之行為
    侵害到他人之法益而施加刑罰。相較於同條前4款規定「一
    、禁止實施家庭暴力。二、禁止騷擾、接觸、跟蹤、通話、
    通信或其他非必要之聯絡行為。三、遷出住居所。四、遠離
    住居所、工作場所、學校或其他特定場所」，目的在於防止
    對被保護人造成法益侵害或有侵害之虞，第5款之規定較類
    似規範義務之違反，與前4款尚屬有別，從刑法之處罰目的
    及謙抑性而言，第5款之適用應限縮解釋。應從被告不完成
    處遇計畫是否確有故意不履行之惡性，而作為認定處罰其行
    為之基準，而非一有單純不履行之行為即施加刑罰。而該故
    意不履行之惡性可從接受履行通知後，知悉其內容，且有時
    間履行而不履行認定之。若係因主管機關未積極通知或通知
    遲誤，致未履行，其不利益則不應歸責於被告。
  ⒉我國有關刑罰規定，除刑法與刑事特別法之外，在行政關係
    法規與民事關係法規中，多有制定刑罰條款，對於違反行政
    法上義務之行為或違反民事法律關係之行為人，使用刑罰手
    段加以處罰，家庭暴力防治法第61條第5款即屬於行政刑罰
    。倘行政機關對於有行政法上義務之人怠為法定通知義務，
    應認行為人無可非難性及可歸責性，而無成立刑事犯罪之可
    能。再家庭暴力事件之加害人，依法固有依通常保護令完成
    處遇計畫之義務，然處遇計畫之執行事涉認知教育輔導、心
    理輔導、精神治療、戒癮治療等心理衛生專業，非加害人可
    逕自完成，端賴具有法定資格者執行之，此乃改制前之行政
    院衛生署發布制定家庭暴力加害人處遇計畫規範之緣由。如
    處遇計畫之執行機關未依照該規範通知加害人，此通知義務
    之延滯、不作為，無可歸責於加害人，其不利益自不應由加
    害人承擔。
  ⒊而行政機關依據家庭暴力防治法第54條第1項規定授權，訂定
    「家庭暴力加害人處遇計畫規範」，其中第10點至第12點規
    定：直轄市、縣（市）主管機關接獲法院命相對人接受加害
    人處遇計畫之裁定後，應即安排適當之處遇計畫執行機關（
    構）及開始接受治療或輔導之期日，並通知加害人及其代理
    人、處遇計畫執行機關（構）、被害人及其代理人或執行保
    護管束之地方檢察署。加害人接獲前項通知，應依指定期日
    至處遇計畫執行機關（構）報到，並依法院裁定內容，完成
    處遇計畫。加害人未依前項期日報到者，處遇計畫執行機關
    （構）應於1週內通知加害人至少1次，其仍未報到者，應填
    報「家庭暴力加害人到達／未到達執行機構通報書」，立即
    通報直轄市、縣（市）主管機關。直轄市、縣（市）主管機
    關執行第1項任務，必要時得請警察機關協助。處遇計畫執
    行機關（構）認加害人處遇計畫有延長、縮短其期間或變更
    內容之必要者，應敘明理由及建議意見，填妥「家庭暴力加
    害人特殊狀況通報書」，通報直轄市、縣（市）主管機關。
    直轄市、縣（市）主管機關接獲前項通報，應即通知當事人
    及被害人。當事人或被害人得依家庭暴力防治法第15條第2
    項規定向法院聲請撤銷、變更或延長通常保護令。直轄市、
    縣（市）主管機關接獲處遇計畫執行機關（構）通知加害人
    有不接受處遇計畫、接受時數不足或不遵守處遇計畫內容情
    事，且明顯於保護令裁定期限內，明顯無法完成處遇計畫，
    或有恐嚇、施暴等行為時，應即通知警察機關或地方檢察署
    。上開規範乃具有拘束一般民眾及各級機關之效力。
  ⒋查本案執行機構在被告未前往報到時，於106年7月18日、8月
    1日、12月19日、107年2月26日、3月12日曾撥打被告手機、
    市話，但因未經接聽，致無法聯絡被告，則執行機構是否已
    符合於1週內通知被告至少1次之規定，不無疑問。又各次通
    知被告進行處遇計畫之函文雖有以副本抄送雲林縣警察局斗
    南分局，並記載惠請協助督促被告依規定按時接受並完成處
    遇計畫等語，然卷內未見於被告未到場時，執行機構有另請
    警察機關協助促請被告報到之資料，則執行期限因此經過、
    屆滿，未能完成處遇計畫之不利益，依前說明，不應由被告
    承擔。
八、綜上所述，本件被告客觀上固有前開違反保護令行為，然本
    件檢察官未提出積極證據證明被告主觀上確已明知上開保護
    令之內容，並故意違反本案保護令之處遇計畫，以及本案加
    害人處遇計畫之執行機關（構）已依照家庭暴力加害人處遇
    計畫規範第10點第2項規定通知被告，是被告所辯，自難遽
    認係虛構之詞，尚非全不足採信。被告是否觸犯違反保護令
    罪，容有合理之懷疑存在。此外，復查無其他積極證據足資
    認定被告確有本件違反保護令之犯意及犯行，揆諸首揭說明
    ，既不能證明被告犯罪，即應為被告無罪之諭知。
九、駁回檢察官上訴之理由：
  ㈠原審以公訴人所提出之證據尚無足證明被告上開犯行，復查
    無其他積極證據足資證明被告確有公訴人所指之違反保護令
    犯行，此部分核屬不能證明被告犯罪，而為被告無罪之諭知
    ，經核洵無違誤。
  ㈡檢察官上訴意旨略以：⑴本件保護令送達地址為雲林縣○○鎮○○
    里○○○路00巷0○0號，上開地址應為被告長期居住處所無誤，
    而被告辯稱其因很早出門工作而未收受本件保護令，然而本
    件保護令及雲林縣政府函文係寄存送達，亦黏貼通知書於上
    開地址門前，被告工作下班回家仍可知悉並前往索取文書，
    而非置若罔聞，持續拒絕領取，何況被告於原審審理時亦陳
    報相同地址，而被告經原審傳喚開庭，除109年5月19日審理
    程序未到庭外，其餘開庭均遵期到庭，顯然被告能在其居所
    收受郵寄文書無礙，原審判決認被告因受限制住居及被告供
    稱沒有從事養鴿子工作而可收受傳票，然而被告未提出過任
    何工作證明，且被告遭臺南地檢署緝獲，當可知悉其拒收保
    護令及函文行為已涉犯刑法，自不敢再拒絕出庭，原審認被
    告於審判中親收傳票無不合理，尚有失據。⑵何況雲林縣政
    府人員多次撥打電話連繫被告均無人接聽，被告復更換手機
    使其更難聯繫，更可證其有違反保護令之故意或不確定故意
    。⑶原審又認本件執行機構即雲林縣政府在被告未報到時未
    符合「家庭暴力加害人處遇計畫規範」第10點至第12點1週
    内通知被告至少1次之規定，然而執行機構曾多次撥打被告
    手機、市話，被告卻屢未接聽亦未回撥電話，實與常情有違
    ，且執行機構已寄送書面通知並撥打電話，難認其通知有何
    懈怠之處。本件已依上開規範第10點填報「家庭暴力加害人
    未到達執行機構通報書」，又本件卷内固然未見被告未到場
    時，執行機構有另請警察機關協助促請被告報到之資料，然
    上開規範第10點後段本即規定：「直轄市、縣（市）主管機
    關執行前項任務，必要時得請警察機關協助」，並非課以執
    行機關必應請求警察機關協助促請被告報到之義務，則原審
    遽認執行機構未依法定規範程序，即有未洽。
  ㈢經查：
  ⒈按證據之取捨與證據之證明力如何，均屬事實審法院得自由
    裁量、判斷之職權，茍其此項裁量、判斷，並不悖乎通常一
    般人日常生活經驗之定則或論理法則，又於判決內論敘其何
    以作此判斷之心證理由者，即不得任意指摘其為違法。茲原
    判決已詳敘就卷內證據調查之結果，而為綜合判斷、取捨，
    認檢察官所提前揭各項證據不足採為證明被告有其所指之上
    開違反家庭暴力防治法犯行，其得心證的理由已說明甚詳，
    且所為論斷亦難認有違背經驗法則、論理法則，或有其他違
    背法令之情形，自不容任意指為違法。
  ⒉按補充送達、寄存送達僅有訴訟上合法送達之效力，至於受
    送達人是否確有收受送達或已知悉文書之內容，仍應由具體
    事證認定之。本件保護令及雲林縣政府函文雖曾寄存送達予
    被告，然尚不得據此認定被告確已收受並知悉上開文書之內
    容，仍須輔之以其他事證，方可確切認定被告有收受送達或
    已知悉文書內容之情事，檢察官上訴意旨僅憑本件保護令及
    雲林縣政府函文已分別補充送達、寄存送達予被告乙節，即
    認被告應已收受送達或知悉本件文書之內容，自嫌速斷，委
    無足採。 
　⒊上訴意旨另以雲林縣政府人員多次撥打電話連繫被告均無人
    接聽，被告復更換手機使其更難聯繫，更可證其有違反保護
    令之故意或不確定故意。對此被告辯稱其當時幫人養鴿子，
    因常遭擄鴿勒贖之人電話騷擾及威脅，才有不接聽電話及更
    換手機之舉，並非故意不接本案之聯絡電話，被告此一辯解
    ，核與當時社會上有時傳有擄鴿勒贖之情況相符，足認被告
    所辯尚非無稽杜撰之詞，是亦不能僅憑被告有不接聽本案聯
    絡電話及更換手機之情形，即認定被告必有違反本案保護令
    之故意或不確定故意，是檢察官此部分之上訴主張，亦不足
    採。　
　⒋又直轄市、縣（市）主管機關執行本案之任務，必要時得請
    警察機關協助，固為「家庭暴力加害人處遇計畫規範」第10
    點後段所明定，此一規定，並非課以執行機關必應請求警察
    機關協助促請被告報到之義務，然因卷內未見於被告未到場
    時，執行機構有另請警察機關協助促請被告報到之資料，執
    行機關雖未違反行政作為義務，但亦不得由被告承擔未能完
    成處遇計畫之不利益，原判決論述之重點在於執行機構未另
    請警察機關協助促請被告報到，則不應由被告承擔未能完成
    處遇計畫之不利益，而非認執行機關有請求警察機關協助促
    請被告報到之義務，是檢察官此部分之上訴理由，亦不足作
    為不利於被告犯罪事實之認定依據。　　
　⒌綜上所述，檢察官上揭上訴理由，業據本院調查並詳述其不
    採之理由如上。從而，檢察官提起本件上訴，仍執上開情詞
    為爭執，並對於原審取捨證據及判斷其證明力職權之適法行
    使，持己見為不同之評價，而指摘原判決不當，殊難酌採；
    此外，檢察官復未提出其他新事證供本院調查，則其上訴為
    無理由，應予駁回。
據上論斷，應依刑事訴訟法第368條，判決如主文。
本案經檢察官李濂提起公訴，檢察官李松諺提起上訴，檢察官林
李嘉到庭執行職務。
中　　華　　民　　國　　109 　年　　12　　月　　31　　日
                  刑事第二庭    審判長法　官  陳顯榮 
                                      法　官  黃裕堯
                                      法　官  陳弘能
以上正本證明與原本無異。
不得上訴。
　　　　　　　　　　　　　　　　　　　書記官 蘭鈺婷
中　　華　　民　　國　　109 　年　　12　　月　　31　　日
附  表：雲林縣政府通知函文
 編號   發文日        內容  送達時地   收受人   １ 106年6月27日 戒酒教育輔導：106 年7月4日 戒酒門診治療：106年7月5日 106年6月28日送達本案居處 張黃加代收   ２ 106年7月24日 戒酒教育輔導：106 年8月1日 戒酒門診治療：106年8月2日 106年7月25日送達本案居處 張黃加代收   ３ 106年9月18日 戒酒教育輔導：106 年9月26日 戒酒門診治療：106年9月27日 106年9月19日送達本案居處 張黃加代收   ４ 106年11月30日 戒酒教育輔導：106 年12月12日 戒酒門診治療：106年12月6日 106年12月1日送達本案居處 張黃加代收   ５ 107年1月4日 戒酒教育輔導：107 年1月16日 戒酒門診治療：107年1月17日 107年1月9 日送達本案居處 寄存斗南郵局   ６ 107年3月2日 戒酒教育輔導：107 年3月13日 戒酒門診治療：107年3月14日 無送達證書 無   ７ 107年3月31日 戒酒教育輔導：107 年4月10日 戒酒門診治療：107年4月11日 107年4月9 日送達本案居處 寄存斗南郵局